# 请教各位大神，有关资本支出现金流的问题

提问人：shuai21long 时间：2017-11-07 17:09:54
资本支出，我一般就看现金流量表里的“购建固定资产、无形资产和其他长期资产支付的现金”，这些现金的支出肯定带来资产类的变化，固定资产和无形资产，我了解，但那个其他长期资产是不是包含对长期股权投资的收购/增资，还有包含哪些，能在资产负债表里找得到的？

回答人：chenyiwei
长期股权投资对应的现金流量一般是单列的，如投资支付的现金，不在该项目中反映。该项目的“其他长期资产”一般包括长期待摊费用、其他非流动资产等，也可能包括长期应收款。